臺灣高等法院交通事件裁定　　　　　　 94年度交抗字第747號
抗　告　人
即受處分人　　甲○○
上列抗告人因違反道路交通管理處罰條例案件，不服台灣基隆地
方法院，中華民國94年7月29日所為第一審裁定（94年度交聲字
第84號），提起抗告，本院裁定如下：
    主  文
抗告駁回。
    理  由
壹、原裁定以：
一、按汽車有已領有號牌而未懸掛或不依指定位置懸掛者，處汽
    車所有人新臺幣（下同）3,600元以上10,800元以下罰鍰，
    並禁止其行駛；前項第2款、第10款之車輛並沒入之；第3款
    、第4款之牌照扣繳之；第5款、第7款之牌照、號牌吊銷之
    ，道路交通管理處罰條例第12條第1項第7款、第2項分別定
    有明文。
二、移送機關處分意旨略以：異議人即受處分人甲○○駕駛車牌
    號碼5E─7727號自用小客車，車後未懸掛號牌，於民國（下
    同）91年11月4日16時55分許行經台北縣汐止市○○○路○段
    ，為台北縣政府警察局交通隊員警製單舉發，移送機關認異
    議人有上開違規行為，爰依道路交通管理處罰條例第12條第
    1項第7款、第2項之規定，裁處異議人罰鍰8,700元，並吊銷
    牌照。
三、異議人甲○○具狀坦承於前揭時地，駕駛其所有車號5E─77
    27號自用小客車，行經汐止市○○○路○段路段，為警查獲
    於小客車車後未懸掛號牌之事實，然矢口否認有何違規之行
    為，辯稱：因其本人於91年10月23日駕駛該部小客車違規，
    經警查扣號牌一面，故於同年11月4日當日下午3時30分許至
    基隆監理站繳清上述違規單，並領回上開號牌1面，因當時
    車上無工具及螺絲起子，監理站亦無提供，故暫時將號牌置
    於車上，準備返家後再持工具鎖牌，豈知在駕車家途中即為
    警攔下，其雖向員警說明事實原委，但員警仍執意開單，實
    令異議人不服。因此提出異議，請求撤銷原處分云云。
四、經查：異議人甲○○前開違規事實，業據證人即台北縣政府
    警察局員警王忠勇於原審94年5月17日到庭證述：當日下午
    在新台五路2段汐止路段發現異議人駕駛之車輛沒有懸掛號
    牌，所以將他攔下，異議人有說剛去領完牌沒有工具所以沒
    有懸掛，有拿車牌和單據給我看，我有告訴他去領牌要準備
    工具，我是依規定舉發他等情明確（詳原審94年5月17日訊
    問筆錄）。且異議人甲○○到庭亦陳述：當時剛去監理站將
    車牌領出來，身上及車上均無工具，所以沒有辦法將車牌掛
    上去，領完牌號先載其妻去買東西，買完東西返家途中就被
    證人王忠勇攔下舉發，前後不到半小時等語（詳原審94年5
    月17日訊問筆錄）。此外，復有交通部公路總局臺北區監理
    所基隆監理站94年5月13日函暨檢附違規主檔查詢報表1份在
    卷可稽，堪信，異議人於舉發當天確有已領有號牌而未懸掛
    之違規行為至明。異議人雖以前詞置辯，惟查「汽車牌照包
    括號牌、行車執照及拖車使用證，為行車之許可憑證」，道
    路交通安全規則第8條定有明文，異議人明知上情，仍於違
    規當日駕駛後方未懸掛號牌之該小客車至監理站繳納罰款，
    其行為已有違誤，竟於領回號牌後未將號牌懸掛於小客車後
    方，即又駕駛該車行駛於道路上，以致為警攔查舉發，異議
    人之上開行為明顯違反道路交通管理處罰條例之規定，難認
    為其行為全無故意、過失。從而，原處分機關依道路交通管
    理處罰條例第12條第1項第7款、第2項規定，裁處異議人8,7
    00元罰鍰，並吊銷牌照，核無違誤，受處分人聲明異議為無
    理由，應予駁回。
貳、經核原裁定上開認事用法，洵無違誤。抗告意旨略以：抗告
    人即受處分人於93年11月4日下午3點30分許至監理站領回被
    扣車牌1面並繳清罰鍰，因監理站並無螺絲及工具，故將領
    回之車牌置於車內後座，於開車返家途中遭員警查獲並開單
    告發，其並未違反前開道路交通管理處罰條例第12條第1項
    第7款、第2項規定云云。惟查，按汽車未領用牌照行駛者，
    處汽車所有人3,600元以上10,800元以下之罰鍰，並禁止其
    行駛，道路交通管理處罰條例第12條第1項第1款訂有明文，
    抗告人前已於91年10月23日因駕駛該部小客車違規，遭警查
    扣汽車號牌一面，在未領用牌照之情形下，抗告人仍駕車前
    往監理站欲領回遭查扣之汽車號牌，其行為已有違前開道路
    交通管理處罰條例第12條第1項第1款規定，復於領回汽車號
    牌後，又未依規定將已領回之號牌懸掛或依指定位置懸掛，
    其行為亦屬道路交通管理處罰條例第12條第1項第7款、第2
    項規定之處罰範疇。從而，原審裁定駁回抗告人不服原處分
    之聲明異議，經核並無不當，本件抗告為無理由，應予駁回
    。
據上論斷，應依道路交通案件處理辦法第26條，刑事訴訟法第41
2條，裁定如主文。
中　　華　　民　　國　　94　　年　　10　　月　　12　　日
                  刑事第十三庭  審判長法　官  劉景星
　　　　　　　　　　　　　　       　 法  官  李春地
　　　　　　　　　    　　　　　　  　法  官  陳志洋
以上正本證明與原本無異。
不得再抗告。
                                      書記官  王韻雅
中　　華　　民　　國　　94　　年　　10　　月　　17　　日
